---
title: "R Notebook"
output:
  html_document:
    df_print: paged
---

#연속형 데이터 그래프

```{r}

library(ggplot2)
set.seed(1228) #해당 숫자를 기준으로 랜덤 숫자
var.rand <- data.frame(
  obs <- 1:20, #관측치의 약자
  val <- sample(
    1:10,
    size =20,
    replace=T
  )
)
var.rand

ggplot(
  data=var.rand,
  aes(x=obs,y=val)
)+geom_point()
```

#### 점 확대
```{r}
ggplot(
  data=var.rand, 
  )+geom_point(aes(x=obs,y=val),color="blue", size=5)
```

####선으로 연결
```{r}
set.seed(1228) #해당 숫자를 기준으로 랜덤 숫자

var.rand <- data.frame(
  obs <- 1:20, #관측치의 약자
  val <- sample(
    1:10,
    size =20,
    replace=T
  )
)
var.rand

ggplot(
  data=var.rand,
)+geom_line(aes(x=obs,y=val))
```

####선&두께 
```{r}
ggplot(
  data=var.rand,
)+geom_line(aes(x=obs,y=val),color="red",size=5)
```

#### 선&포인트 혼합
```{r}
dfDemo1 <- data.frame(aa=1:10, bb=10:1)
dfDemo2 <- data.frame(cc=1:10, dd=1:10)
ggplot(
  data = dfDemo2,
  aes(x=cc, y=dd)
)+ geom_col(data=dfDemo1,
            aes(x=aa,y=bb))+
  geom_point(size=5)+
  geom_line(size=1.5)+
  geom_point(size=3,
             color="#FFFFFF")
```

# 데카르트방식 : plot(x,y)
# 수식기반 : plot(y~x)
## plot()
# plot(y축 data, option)
# plot( c(1,2,3,4,5))


option
main = " [ main title ] "   
sub = " [ sub title ] "  
xlab = " [x axis text ] ", ylab = " [ y axis text ] "  
ann = F  -- x, y 축 no title
tmag = 2 -- 문자 확대율
axes = F  -- hide x,y axis 
axis   -- show x,y axis -
## Graph Type Selection 
type = "p"  -- 점 , default
type = "l"  -- 선
type = "b" -- 점과 선
type = "c"  -- b 에서 점 생략
type = "o" -- 점과 선을 중첩
type = "h" -- 점에서 x축까지 수직선 그래프
type = "s"  -- 왼쪽값을 기초로 계단모양으로 연결한 그래프
type = "n"  -- 축 만 그리고 그래프는 없음
## Line Type
lty = 0, lty = "blank"  -- 투명선
lty = 1, lty = "solid" -- 실선
lty = 2, lty = "dashed" -- 대쉬선
lty = 3, lty = "dotted" -- 점선
lty = 4, lty = "dotdash" -- 점선과 대쉬선
lty = 5, lty = "longdash" -- 긴 대쉬선
lty = 6, lty = "twodash" -- 2개의 대쉬선
## Color, Symbol
col = 1, col = "blue" -- 기호 색지정
     1. black
     2. red
     3. green
     4. blue
     5. sky
     6. purple
     7. yellow
     8. gray
pch = 0, pch = "[character]" -- 점의 모양
bg = "blue" -- 그래프 배경색
lwd = "[number]" -- 선의 굵기
cex = "[number]" -- 점이나 문자의 굵기

