---
title: "R Notebook"
output:
  html_document:
    df_print: paged
---
대표값 
평균값 mean()  
중앙값 median()  
분산 var()  
표준편차 sd()  

```{r}

library(ggplot2)
var.score <- c(85,90,93,86,82)
# 평균값 mean()
mean(var.score)
# 중앙값 median()
median(var.score)
# 분산 var()
var(var.score)
# 표준편차 sd()
sd(var.score)
```

#나이 분석 예제
```{r}
(var.age <- c(19,20,20,30,32,33,45,40,60,50,
              54,25,35,44,46,70,80,24,22,11,
              66,15,22,8,6,9,24,24,26,40)
 )
length(var.age) #몇개의 케이스가 있는 지 확인 
var.target <- cut(var.age,
                  breaks = c(0,10,20,30,40,50,Inf))
## default : 이상~미만
## right = F : 초과~이하
var.target
table(var.target)
## 구간별로 빈도수 계산
data.frame(table(var.target))
```

#임금분석 예제
###step1.데이터 로딩
```{r}
var.csv <- "https://www.dropbox.com/s/mawf3fo98336iua/example_salary.csv?dl=1"
var.salary <- read.csv(
  var.csv,
  stringsAsFactors = T, ##대표값으로 바뀌지 않게 STRING 값으로 유지
  na = "-" #결측값은 "-"로 변경
)
```

###step2.데이터프레임 생성
```{r}
head(var.salary)
colnames(var.salary) <- c(
  "age","salary","special salary", "workinghour", "number of worker", "career", "gender"
)
str(var.salary)
# 변수명 참고
# 'data.frame':	100 obs. of  7 variables:
#  $ age             : Factor w/ 10 levels "-19","20-24",..: 1 2 3 4 5 6 7 8 9 10 ...
#  $ salary          : num  1346534 1584214 1922043 2130988 2414345 ...
#  $ special salary  : num  151840 115375 268058 335710 352816 ...
#  $ workinghour     : num  170 180 178 181 181 ...
#  $ number of worker: num  15042 74251 143338 103585 65385 ...
#  $ career          : Factor w/ 5 levels "1~3년미만","10년이상",..: 3 3 3 3 3 3 3 3 3 3 ...
#  $ gender          : Factor w/ 2 levels "남","여": 1 1 1 1 1 1 1 1 1 1 ...
```

###step3.검색 목록에 데이터프레임 로딩
detach(var.salary) ## 기존 var.salary라는 검색목록이 있다면 삭제
attach(var.salary) ## 지금 내가 만든 변수로 대체

###step4.대표값_평균 구하기
```{r}
var.mean <- mean(var.salary$salary, na.rm = T) 
var.mean
# [1] 2171578
#var.salary 데이터 프레임 안의 salary 변수만 평균을 구함 mean(salary)만 입력하여도 무관
#na.rm = T 결측값이 있다면 삭제해라는 뜻
```
평균월급 : ￦2,171,578

###step5.대표값_중앙값 구하기
```{r}
var.median <- median(var.salary$salary, na.rm = T)
var.median
# [1] 2120345
```
임금 중앙값 : ￦2,120,345
임금 평균과 중앙값의 차이가 거의 없기 때문에 outlier가 없고, 한 쪽으로 치우쳐있지 않음

###step6.임금의 범위 구하기 
```{r}
var.range <- range(var.salary$salary, na.rm = T)
var.range
# [1] 1117605 4064286
# range : min, max 값을 보여줌
```
최저임금: ￦1,117,605, 최고임금: ￦4,064,286

```{r}
var.lowest <- which(var.salary$salary==1117605)
#which 조건에 해당하는 
var.lowest
# [1] 60
var.highest <- which(var.salary$salary==4064286)
var.highest
# [1] 48
```
최저 임금 수령자 상세내역
연령 : 60세
월급 : 
보너스 : 
경력 : 
성별 : 
최고 임금 수령자 상세내역
연령 : 48세
월급 : 
보너스 : 
경력 : 
성별 : 

###step7. 사분위 구하기
```{r}
var.qnt <- quantile(var.salary$salary, na.rm = T)
var.qnt
#      0%     25%     50%     75%    100% 
# 1117605 1689658 2120345 2519221 4064286
```

###step8. 리스트 구하기
```{r}
var.list <- list(
  평균월급 = var.mean,
  월급중앙값 = var.median,
  월급범위 = var.range,
  월급사분위 = var.qnt
)
var.list
# $`평균월급`
# [1] 2171578
# 
# $월급중앙값
# [1] 2120345
# 
# $월급범위
# [1] 1117605 4064286
# 
# $월급사분위
#      0%     25%     50%     75%    100% 
# 1117605 1689658 2120345 2519221 4064286 
```

###step9. 성별 임금격차 확인하기
```{r}
var.gender_sal <- tapply(var.salary$salary , var.salary$gender, mean, na.rm = T)
#tapply :
# salary : 대상이 되는 변량, gender: 구분이 되는 변량, mean: 함수 
var.gender_sal
#      남      여 
# 2477332 1865823 
```
남성평균임금 : 2477332, 여성평균임금 : 1865823

###step10. 그래프로 표현하기
```{r}
install.packages("reshape2")
install.packages("ggplot2")
library(reshape2)
library(ggplot2)

var.melt <- melt(var.gender_sal) #표에 녹인다는 뜻
var.melt #X축과 Y축 이름 확인 

ggplot(
  var.melt,
  aes(
    x= Var1,
    y= value,
    fill=Var1
    )
  )+geom_bar(stat = "identity") #상태는 막대그래프
```

###step11. 표준편차 구하기
```{r}
var.gender_sal_range <- tapply(var.salary$salary , var.salary$gender, range, na.rm = T)
var.gender_sal_range
# $`남`
# [1] 1346534 4064286
# $여
# [1] 1117605 3002440

var.gender_sal_sd <- tapply(var.salary$salary , var.salary$gender, sd, na.rm = T)
var.gender_sal_sd
#       남       여 
# 646470.7 468270.6 
```

###step12.경력별 임금 평균
```{r}
var.career <- tapply(var.salary$salary, var.salary$career, mean, na.rm=T)
var.career
 # 1~3년미만   10년이상    1년미만  3~5년미만 5~10년미만 
 #   1905012    2907119    1730835    2028015    2360463 
```

###step13. 관계도 차트로 표현
```{r}

var.melt <- melt(var.career)
ggplot(
  var.melt,
    aes(x=Var1,
        y= value,
        group = 1
        )
)+geom_line(
  color= 'skyblue2',
  size=2,
)+coord_polar()+
  ylim(0,max(var.melt$value))
```












